臺灣高等法院臺南分院刑事裁定　一００年度抗字第二０一號
抗告人
即受刑人　劉益璇
上列抗告人因聲請撤銷緩刑案件，不服臺灣嘉義地方法院中華民
國一○○年四月二十九日裁定（一○○年度撤緩字第四十三號）
，提起抗告，本院裁定如下：
    主    文
抗告駁回。
    理    由
一、抗告意旨略以：抗告人係因罹患憂鬱症，且須打工賺取生活
    費，致誤認在緩刑期間二年內完成義務勞動即可，且在固定
    時間內向觀護人報到，懇請維持緩刑宣告。為此提起抗告云
    云。
二、按刑法第七十五條之ㄧ第一項第四款，受緩刑之宣告而有違
    反刑法第七十四條第二項第一款至第八款所定負擔情節重大
    者，足認原宣告之緩刑難收其預期效果，而有執行刑罰之必
    要者，得撤銷其宣告。
三、查受刑人劉益璇前經臺灣嘉義地方法院於九十九年三月四日
    ，以九十九年度嘉簡字第二五四號判處有期徒刑六月，緩刑
    二年，並應於判決確定之日起一年內向指定之政府機關、政
    府機構、行政法人、社區或其他符合公益目的之機構或團體
    提供八十小時之義務勞務，緩刑期間付保護管束，於九十九
    年四月六日確定。然受刑人劉益璇於履行期限內即九十九年
    四月六日起至一○○年四月五日止，僅提供十二小時之義務
    勞務，尚有六十八小時之義務勞務未履行，其間固經臺灣嘉
    義地方法院檢察署函促告誡，然仍未獲置理等情，有上開原
    審法院判決、臺灣高等法院被告前案紀錄表、臺灣嘉義地方
    法院檢察署一○○年二月七日嘉檢兆護丙字第○三九七七號
    函與一○○年三月十四日嘉檢兆護丙字第○六二四三號函、
    上開函文送達證書及臺灣嘉義地方法院檢察署義務勞務工作
    日誌等件在卷可稽，足認受刑人劉益璇並未遵守原審法院上
    開判決之諭知，而未能於期限內確實履行義務勞務，顯不知
    珍惜法院給予緩刑宣告之自新機會，其情節重大，足認原緩
    刑宣告難收預期效果，而有執行刑罰之必要，符合刑法第七
    十五條之一第一項第四款撤銷緩刑之原因。原審因檢察官聲
    請撤銷抗告人緩刑宣告，依刑法第七十五條之一第一項第四
    款規定，准予撤銷原審九十九年度嘉簡字第二五四號確定判
    決關於抗告人緩刑之宣告。本院經核原審認事用法，於法尚
    無不合。抗告人抗告意旨：罹患憂鬱症，且須打工賺取生活
    費，誤認完成義務勞動之期間為二年云云，惟臺灣嘉義地方
    法院檢察署業函促告誡，乃抗告人拒絕履行，而該函文已告
    知若未能於期限內履行完成者，得依法撤銷緩刑，抗告人以
    誤認完成義務勞動之期間為二年置辯，顯不可採；所稱罹患
    憂鬱症，且須打工賺取生活費，純屬抗告人個人之身體健康
    及家庭經濟因素，非為維持緩刑宣告之理由。抗告人提起抗
    告，為無理由，應予駁回。
四、據上論斷，應依刑事訴訟法第四百十二條，裁定如主文。
中    華    民    國    100   年    6     月    21    日
                  刑事第一庭審判長法官  茆  臺  雲
                                  法官  王  明  宏
                                  法官  蔡  長  林
以上正本證明與原本無異。
不得再抗告。
                                書記官  李  培  薇
中    華    民    國    100   年    6     月    21    日